【裁判字號】    98,易,405
【裁判日期】    980527
【裁判案由】    詐欺等
【裁判全文】
臺灣桃園地方法院刑事判決               98年度易字第405號
公  訴  人  臺灣桃園地方法院檢察署檢察官
被      告  黃○○
上列被告因詐欺等案件，經檢察官提起公訴（97年度偵字第2631
5 號），被告於準備程序中就被訴重利犯行及如附表一編號一至
二十一號所示詐欺取財犯行為有罪之陳述，經本院合議庭裁定由
受命法官獨任行簡式審判程序，茲判決如下：
    主  文
黃○○犯重利罪，累犯，處拘役參拾日，如易科罰金，以新台幣
壹仟元折算壹日；又犯重利罪，累犯，處拘役參拾日，如易科罰
金，以新台幣壹仟元折算壹日，扣案如附表三編號一所示之物沒
收；又共同犯如附表一編號一至二十一號所示之二十一件詐欺取
財罪，均累犯，各處有期徒刑參月，扣案如附表三編號二所示之
物均沒收。應執行有期徒刑參年捌月，拘役伍拾日，拘役如易科
罰金，以新台幣壹仟元折算壹日，扣案如附表三編號一、二號所
示之物均沒收。
    事  實
一、黃○○前曾因毒品等案件，經臺灣苗栗地方法院以94年度訴
    字第102 號判決判處應執行有期徒刑1 年8 月確定（其中加
    重竊盜部分判處有期徒刑9 月，施用第1 級毒品部分判處有
    期徒刑8 月，施用第2 級毒品部分判處有期徒刑4 月）；又
    因違反毒品危害防制條例案件，經同院以95年度訴字第236
    號判決判處有期徒刑10月確定。上揭2 罪刑經同院以95年度
    聲字第562 號裁定應執行有期徒刑2 年5 月確定後，送監執
    行，嗣經同院以96年度聲減字第195 號裁定減刑暨定其應執
    行刑為1 年2 月確定後，業於民國96年7 月16日執畢出監，
    詎仍不知悔改，其竟基於貸放金錢予他人以賺取與原本顯不
    相當利息之犯意，先在報紙廣告版內刊登借款訊息及聯絡方
    式後，於97年9 月間某日，接聽丑○○撥來欲借款之電話，
    遂趁丑○○需錢恐急之際，在臺中縣豐原市某處，貸放新臺
    幣（下同）3 萬元予丑○○，並約定借款方式為1 個月為1
    期，每借1 萬元之利息為2 千元，並先預扣第1 期之利息共
    6 千元，實際交付丑○○24,000元，其因此取得與原本顯不
    相當之重利。黃○○又另基於貸放金錢予他人以賺取與原本
    顯不相當利息之犯意，在貼紙廣告上刊登其所有之行動電話
    0000000000號作為他人與其聯絡洽詢借款之電話後，隨即於
    97年11月中旬某日以上開門號接聽午○○撥來欲借款之電話
    ，遂趁午○○需款恐急之際，在苗栗縣境內某處，貸放2 萬
    元予午○○，並約定借款方式為10天為1 期，每借1 萬元之
    利息為1,500 元，逾期1 天未繳，需多付1 千元利息，並先
    預扣第1 期之利息及手續費共4 千元，實際交付午○○16,0
    00元，其因此取得與原本顯不相當之重利。
二、緣有綽號「明哥」、「致中（音譯），以下同」等不詳真實
    姓名年籍之成年男子共同籌組詐欺集團，由該集團成員隨機
    撥打電話予臺灣地區之不特定民眾，經該民眾接聽電話後，
    該詐欺集團成員即以如附表一「詐騙內容」欄所示內容對接
    聽電話之民眾行使詐術，佯稱要接聽電話之民眾前往金融機
    構提款機操作匯款，始可避免財物損失，令接聽電話之民眾
    信以為真，陷於錯誤，而依指示持金融卡前往附近金融機構
    之自動櫃員機，按其指示操作將交易金額匯款至該集團成員
    指定之人頭帳戶內，因而受有財產上損害，該集團成員即以
    此種方式詐取各該民眾之財物。嗣黃○○於97年9 月底經「
    致中」邀其加入上開詐欺集團負責領錢之工作，並允諾每日
    領錢可獲取約2 千元之報酬後，黃○○認有利可圖，乃基於
    意圖為自己不法所有之共同犯意聯絡，應允加入上開詐欺集
    團，負責依「致中」指示提領受騙民眾匯入人頭帳戶內之金
    錢「致中」並交付插入行動電話門號0000000000號SIM 卡之
    手機1 支予黃○○使用，作為雙方聯絡之工具，黃○○遂於
    應允加入之97年9 月底某日起至同年12月22日晚上9 時20分
    許為警查獲時為止之期間內，多次依「致中」之指示，向綽
    號「阿福」之不詳姓名年籍成年男子收取他人申辦之金融機
    構帳戶存摺、金融卡及密碼等物提供予「致中」作為該詐欺
    集團使用之人頭帳戶後，再依「致中」以行動電話簡訊傳送
    之人頭帳戶名稱、帳號及金額等內容，持該人頭帳戶之金融
    卡前往苗栗縣境內及桃園縣中壢市境內之便利商店附設金融
    機構自動櫃員機試卡確認可供提款後，再分別以上開人頭帳
    戶金融卡自各該金融機構自動櫃員機內提領「致中」指示之
    領款數額，除將其可得之報酬留供己用外，其餘領得之款項
    則全數交給「致中」，上開詐欺集團即以此方式詐騙不特定
    之民眾，致如附表一編號1 至21號所示己○○等民眾受有財
    產上之損害。嗣黃○○於97年12月22日晚上9 時20分許，駕
    駛車號4735-TX 號自小客車搭載不知情之友人許詠鈞（另經
    檢察官為不起訴處分確定），行經桃園縣平鎮市○○路○ 段
    228 號前，因形跡可疑為警上前盤查，經警在其所駕駛之上
    開自小客車右前座腳踏板處發現1 只裝有他人金融卡5 張、
    手機5 具、載有他人金融機構帳號之記事本1 本、自動櫃員
    機交易明細表2 紙、午○○之身分證、林世澂及張永輝之存
    摺影本、健保卡影本等物後，為警檢視發現上開行動電話門
    號0000000000號手機內之簡訊內容所載金融機構戶名及帳號
    資料，均為警方通報之警示帳戶，認為有異，因而循線查悉
    上情。
三、案經桃園縣政府警察局移送臺灣桃園地方法院檢察署檢察官
    偵查起訴。黃○○於準備程序中就上開犯罪事實為有罪之陳
    述，經本院合議庭裁定由受命法官獨任行簡式審判程序。
    理  由
一、按被告以外之人於審判外之言詞或書面陳述，除法律有規定
    者外，不得作為證據。前項規定，於法院以簡式審判程序或
    簡易判決處刑者，不適用之，刑事訴訟法第159 條定有明文
    。查本案被告黃○○涉犯詐欺等案件，經檢察官提起公訴，
    被告於準備程序中就其所犯重利犯行及如附表一編號1 至21
    號所示詐欺取財犯行為有罪之陳述，經法官告知簡式審判程
    序之旨，並聽取公訴人、被告之意見後，合議庭裁定就被告
    被告所犯重利犯行及如附表一編號1 至21號所示詐欺取財犯
    行之部分由受命法官獨任進行簡式審判程序，且無刑事訴訟
    法第159 條第1 項規定之適用，合先敘明。
二、本院認定被告黃○○有罪之證據如下：
  (一)被告黃○○於偵查中及本院審理中之自白。
  (二)證人即被害人丑○○、午○○於警詢、偵查中所證述其等向
    被告借貸，經被告對其等收取與原本顯不相當之重利之過程
    ，核與被告於本院審理中所為自白內容相符，復有被告所有
    用以和證人午○○通話之行動電話門號0000000000號雙向通
    聯紀錄1 份在卷可稽，並有如附表三編號1 所示手機1 支及
    搭配使用之行動電話門號0000000000號SIM 卡1 枚扣案可佐
    ，互核相符，由此足認被告就其所犯重利犯行之任意性自白
    ，應屬真實，洵堪採信。
  (三)另就被告所犯詐欺取財犯行，業經如附表一編號1 至21號所
    示被害人己○○、梁瑋、巳○○、亥○○、寅○○、Ｇ○○、辰○○、甲○、申○○、Ｃ○○、未○○、天○○（起
    訴書附表2 誤載為「游宗遠」）、戌○○、Ｄ○○、乙○○
    、癸○○、卯○○、壬○○、辛○○、庚○○、子○○等人
    於警詢或偵查中，分別指述其等受本案詐欺集團成員施以詐
    術詐騙後，依指示匯款至該集團指定之人頭帳戶內，因此分
    別受有財產上損害等情綦詳，且有上揭被害人於報案時同時
    提出之匯款憑條、交易明細表等資料及報案後警方製作之報
    案三聯單、反詐騙案件紀錄表、受理詐騙帳戶通報警示簡便
    格式表、受理各類案件紀錄表、案件基本資料報表等證據在
    卷可稽。此外，復有經上揭被害人分別匯入受騙款項之張慶
    榮（起訴書附表2 誤載為「張慶容」）、林佑承（起訴書附
    表2 誤載為「林佑誠」）、邱伊成、丑○○、李春生、劉家
    宏、鄧勝鴻、高愛瑜、彭敬娟、羅宇章、江旭昇、陳彥宏、
    呂志斌、王秀貞等人頭帳戶之金融機構開戶資料及往來交易
    明細資料（以上人頭帳戶資料詳見本判決附表二記載），及
    警方自被告使用之行動電話門號0000000000號手機內查悉載
    有人頭帳戶名稱、帳號等資料之簡訊內容1 份（見97年度偵
    字第26315 號偵查卷三第179 至180 頁反面）可資佐證，互
    核相符，顯見如附表一編號1 至21號所示各該被害人確實係
    受本案查獲之被告與「致中」、「明哥」共組之詐欺集團成
    員實施之詐術欺騙，均陷於錯誤匯款而分別受有財產上損害
    甚明。
  (四)再，被告於本院審理中自陳其係於97年9 月底某日經「致中
    」之邀集而加入本案詐欺集團，負責依「致中」之指示提領
    人頭帳戶內金錢之工作等語綦詳，而警方亦自被告搭配行動
    電話門號0000000000號SIM 卡使用之手機內，檢視查獲被告
    與「致中」間互以行動電話傳訊之人頭帳戶名稱、帳號及金
    額等內容之訊息，此有被告使用之行動電話門號0000000000
    號雙向通聯紀錄1 份（見97年度偵字第26315 號偵查卷二第
    115 至126 頁）及上揭簡訊內容1 份在卷可稽。此外，復有
    被告與共犯「致中」聯絡詐欺取財犯罪使用之行動電話門號
    0000000000號SIM 卡1 枚及搭配使用之手機1 支、「致中」
    交付被告供其用以記載人頭帳戶戶名、帳號等資料之筆記本
    1 本、被告依「致中」指示向綽號「阿福」之不詳姓名年籍
    成年男子收取後預備供其領款之人頭帳戶郵局金融卡2 枚（
    局號：0000000 ，帳號：0000000 及局號：0000000 、帳號
    ：0000000） 、臺灣中小企銀金融卡金融卡1 枚（帳號：00
    000000000 號）、新竹國際商業銀行（現已改為「渣打銀行
    」）金融卡1 枚（帳號：0000000000000000號）、自動櫃員
    機交易明細表2 紙、林世澂及張永輝之存摺影本、健保卡影
    本等物扣案可佐，由此顯見被告確有參與本案詐欺集團犯行
    無訛。而被告係於97年12月22日晚上9 時20分因本案為警查
    獲後，隨即經本院裁定羈押在案，此有臺灣高等法院被告前
    案紀錄表及本院押票各1 份在卷可佐，由此可知被告參與本
    案詐欺集團之期間，應係自其應允加入之97年9 月底某日起
    至同年12月22日晚上9 時20分許為警查獲時為止，則於上開
    期間內受本案詐欺集團所詐騙之如附表一編號1 至21號所示
    被害人己○○等人遭詐欺取財部分，即屬被告所共犯之行為
    無訛，本院乃據此認定，併此敘明。
  (五)此外，起訴書關於被害人己○○、梁瑋、甲○、未○○、
    Ｄ○○、乙○○、癸○○、卯○○、壬○○、庚○○等人之
    受騙時間及受騙金額等情，核與上開被害人於警詢中所為指
    述不符，經核對上開被害人之警詢陳述及其等提出之匯款資
    料後，本院認定起訴書就上開部分應係誤載，爰逕予更正如
    附表一之記載。
  (六)綜此，本院調查全案卷證後，足認被告確實有自其加入集團
    之時起，參與由共犯「致中」、「明哥」所籌組之詐欺集團
    犯罪，由該集團成員以如附表一編號1 至21號「詐騙內容」
    欄所載詐術，先後詐欺同表編號1 至21號所示之被害人，致
    各該被害人信以為真，陷於錯誤，依言匯款至該詐欺集團成
    員指定之人頭帳戶內，因此受有財產上損害，則被告就如附
    表一編號1 至21號所載各詐欺取財犯行，顯係基於意圖為自
    己不法所有之犯意參與犯罪，自該當於刑法第339 條第1 項
    詐欺取財罪之規範，至為灼然。是被告上開關於詐欺取財犯
    行之任意性自白，核與事實相符，洵堪採信。
  (七)綜上所述，本案事證明確，被告所涉重利犯行及如附表一編
    號1 至21號所示共同詐欺取財犯行，均堪認定，均應依法論
    科。
三、核被告黃○○所為，係犯刑法第344 條重利罪及刑法第339
    條第1 項詐欺取財罪。被告就其所為如附表一編號1 至21號
    所示21件詐欺取財犯行，均與共犯「致中」、「明哥」及所
    屬詐欺集團成員間存有犯意聯絡及行為分擔，應論以共同正
    犯。又被告與「明哥」、「致中」及所屬詐欺集團成員等人
    就如附表一編號1 、2 、3 、5 、7 、9 、10、13、14、15
    、16、17、18、20號所示各次犯行，各係於某一段相近密接
    之時間內，以同一詐騙內容，詐欺同一被害人，而利用同一
    犯罪機會，多次誘使各被害人依其等施加之詐術內容匯款，
    各係侵害同一被害人之法益，各為接續犯之實質上一罪關係
    ，各只論以1 罪。又被告所為2 件重利罪及如附表一編號1
    至21號所示21件詐欺取財罪，犯意不同，行為互殊，顯係基
    於個別犯意為之，應分論併罰。另被告前曾受如事實欄「一
    」所載罪刑宣告及執行完畢情形，此有臺灣高等法院被告前
    案紀錄表1 份在卷可參，其於徒刑執行完畢後，5 年內故意
    再犯本案2 件重利罪及21件詐欺取財罪等有期徒刑以上之罪
    ，均為累犯，均應依刑法第47條第1 項規定加重其刑至2 分
    之1 。爰審酌被告參與本案詐欺集團，該集團成員以如附表
    一編號1 至21號「詐騙內容」欄所載詐術，先後詐欺同表編
    號1 至21號所示各該被害人之財物，受騙人數甚多，詐騙地
    區遍及全台，被告與各該被害人間應係素昧平生，並無任何
    關係，其參與詐欺取財犯罪之動機及目的顯係認為從事詐欺
    取財犯罪有利可圖，其參與犯罪之手段係負責依共犯「致中
    」指示取得人頭帳戶存摺、金融卡及密碼後，再依共犯「致
    中」指示提領人頭帳戶內款項之構成要件行為，其所為犯行
    對各該被害人之財產權業已造成損害，併斟酌被告涉犯重利
    罪之動機及目的係為收取與原本顯不相當之利息牟利、其智
    識程度為高職肄業，因本案為警查獲前在其胞弟與他人合夥
    經營之洗車場內工作，未支薪，僅向其弟索費零花，及其犯
    罪後於本院審理中均坦承犯行，表示悔悟，犯罪後態度尚佳
    等一切情狀，經本院量度斟酌再三，認就被告所犯2 件重利
    罪，各量處拘役30日及如易科罰金之折算標準，及就其所犯
    21 件 詐欺取財罪，各量處如附表一編號1 至21號「宣告刑
    」欄所示之刑，並均定其應執行之刑及就拘役如易科罰金之
    部分諭知其折算標準如主文所示，以示懲儆。
四、查如附表三編號1 所示之物，係被告所有用以和被害人午○○聯絡貸放金錢及收取利息使用之手機及門號，屬被告所有
    供其對被害人午○○犯重利罪使用之物，此據被告於審理中
    陳述明確，爰依刑法第38條第1 項第2 款規定，於被告對被
    害人午○○所犯重利罪之主文項下，併予宣告沒收之。另如
    附表三編號2 所示之物，均為共犯「致中」所有交付被告供
    其犯本案如附表一編號1 至21號所示21件詐欺取財罪所用之
    物，為共犯所有供（或預備供）犯罪使用之物乙節，亦經被
    告於本院審理中陳述明確，爰依刑法第38條第1 項第2 款規
    定，均應於被告所犯詐欺取財罪之主文項下，併予宣告沒收
    之。至，扣案如附表三編號3 所示之物，雖為被告所有，惟
    無積極證據證明係被告用來犯重利罪或用以共犯詐欺取財罪
    使用之物，本院不得併予宣告沒收。另，同表編號4 所示第
    一銀行金融卡1 枚係被告胞弟葉錦文所有之物，及同表編號
    5 所示行動電話門號及搭配使用之手機1 支係許詠鈞所有之
    物等情，業據被告於本院審理中陳明在卷，是以，上開物品
    均非被告所有之物，亦無證據證明係供其犯本案重利罪或詐
    欺取財罪使用之物，本院即不得併予宣告沒收，附此敘明。
五、末查，公訴意旨雖認被告就附表一編號22至34號所示被害人
    丙○○、宙○○、宇○○、Ｂ○○、Ｈ○○、Ａ○○、戊○○、酉○○、地○○、丁○○、玄○○、Ｉ○○、Ｊ○○、
    Ｅ○○、Ｆ○○等人受騙之部分，亦均涉犯刑法第339 條第
    1 項詐欺取財罪嫌，惟因上開被害人受騙之時間皆為被告因
    本案於97年12月22日晚上9 時20分許為警查獲後經本院羈押
    以後所發生者，而被告係羈押至98年5 月15日始經本院准予
    具保停止羈押，此觀諸本院98年5 月15日審判筆錄及刑事被
    告保證書之記載即明。是以，本院認為就附表一編號22至34
    號所示被害人之部分，尚無證據證明被告有參與各該犯行，
    不宜由受命法官獨任行簡式審判程序，爰由本院合議庭另行
    審理之，附此敘明。
據上論斷，應依刑事訴訟法第273 條之1 第1 項、第299 條第1
項前段，刑法第28條、第339 條第1 項、第344 條、第51條第5
款、第10款、第47條第1 項、第41條第1 項前段、第38條第1 項
第2 款，刑法施行法第1 條之1 第1 項、第2 項前段，判決如主
文。
本案經檢察官陳國安到庭執行職務。
中    華    民    國    98    年    5     月    27    日
                  刑事第九庭  法  官  胡芷瑜
以上正本證明與原本無異。
如不服本判決應於收受判決後10日內向本院提出上訴書狀，並應
敘述具體理由。其未敘述上訴理由者，應於上訴期間屆滿後20日
內向本院補提理由書 (均須按他造當事人之人數附繕本)「 切勿
逕送上級法院」。
                              書記官  張懿昀
中    華    民    國    98    年    6     月    1     日
附表一：被告共犯詐欺取財罪之被害人明細
┌─┬────┬────────────┬──────────┬───────┐
│編│ 被害人 │     詐騙內容           │受騙金額（新台幣）及│    宣告刑    │
│號│        │                        │匯入帳戶資料        │              │
├─┼────┼────────────┼──────────┼───────┤
│1 │ 己○○ │97年10月2 日晚間10時10分│(1)匯款29,989元至李春│有期徒刑3月   │
│  │        │許，詐騙集團成員撥打電話│  生之臺灣中小企業銀│（接續犯）    │
│  │        │予己○○，對其謊稱之前購│  行嘉義分行帳戶（帳│              │
│  │        │物時，誤將款項匯入12期分│  號：00000000000000│              │
│  │        │期帳戶中，要幫其取消分期│  66號）            │              │
│  │        │付款，使己○○信以為真而│(2)匯款3 萬元、28,000│              │
│  │        │陷於錯誤，便依該詐騙集團│  元、29,000元、1 千│              │
│  │        │成員之指示，於同日晚間10│  元、1 千元、1 千元│              │
│  │        │時10分許先後在臺北縣中和│  至江旭昇之中國信託│              │
│  │        │市農會匯款7次。         │  銀行復興分行帳戶（│              │
│  │        │                        │  帳號：000000000000│              │
│  │        │                        │  6953號）          │              │
│  │        │                        │共遭詐騙119,989元   │              │
├─┼────┼────────────┼──────────┼───────┤
│2 │ 寅○○ │97年10月4 日晚間8 時30分│先後匯款15,242元、14│有期徒刑3月   │
│  │        │許，該詐騙集團成員撥打電│,792 元 至丑○○之元│（接續犯）    │
│  │        │話予寅○○，對其謊稱其子│大商業銀行豐原分行帳│              │
│  │        │之前在網路購物時，因設定│戶（帳號：0000000000│              │
│  │        │錯誤變成分期付款，須依指│440 號）            │              │
│  │        │示操作提款機取消分期付款│共遭詐騙30,034元    │              │
│  │        │，使寅○○信以為真而陷於│                    │              │
│  │        │錯誤，便依該詐騙集團成員│                    │              │
│  │        │之指示於同日晚間9 時20分│                    │              │
│  │        │，在臺北市士林區匯款2 次│                    │              │
│  │        │。                      │                    │              │
├─┼────┼────────────┼──────────┼───────┤
│3 │ Ｇ○○ │97年10月4 日下午4 時許，│先後匯款19,123元、8,│有期徒刑3月   │
│  │        │該詐騙集團成員假藉網路賣│398 元至同上丑○○之│（接續犯）    │
│  │        │家身分，撥打電話予Ｇ○○│元大銀行帳戶內，共遭│              │
│  │        │，對其謊稱之前在網路購物│詐騙27,521元        │              │
│  │        │時，誤給約定帳戶供匯款，│                    │              │
│  │        │須立即取消，否則將每月扣│                    │              │
│  │        │款，使Ｇ○○信以為真而陷│                    │              │
│  │        │於錯誤，便依該詐騙集團成│                    │              │
│  │        │員之指示於同日下午5 時34│                    │              │
│  │        │分匯款2次。             │                    │              │
├─┼────┼────────────┼──────────┼───────┤
│4 │ 辰○○ │97年10月4 日晚間9 時22分│匯款4,004 元至上開張│有期徒刑3月   │
│  │        │許，該詐騙集團成員假藉網│琦惠之元大銀行帳戶內│              │
│  │        │路賣家身分，撥打電話予曹│                    │              │
│  │        │建輝，對其謊稱：會計帳做│                    │              │
│  │        │錯，要改成約定帳戶，使曹│                    │              │
│  │        │建輝信以為真而陷於錯誤，│                    │              │
│  │        │便依該詐騙集團成員之指示│                    │              │
│  │        │，於同日晚間9 時36分匯款│                    │              │
│  │        │。                      │                    │              │
├─┼────┼────────────┼──────────┼───────┤
│5 │ 未○○ │97年10月4 日晚間10時30分│(1)先後匯款29,988元、│有期徒刑3月   │
│  │        │許，該詐騙集團成員假藉金│  29,988元至丑○○之│（接續犯）    │
│  │        │石堂員工名義，撥打電話予│  花旗銀行豐原分行帳│              │
│  │        │未○○，對其謊稱之前於網│  戶（帳號：00000000│              │
│  │        │路購物時，簽帳單誤簽為分│  111626 號）       │              │
│  │        │期付款，需持提款卡操作提│(2)先後存入21,000元、│              │
│  │        │款機辦理取消，其後該詐騙│  123,000 元至不詳人│              │
│  │        │集團成員又假借郵局行員名│  頭帳戶（帳號：0004│              │
│  │        │義，撥打電話予未○○，對│  00000000000 號）  │              │
│  │        │其謊稱：須依指示操作提款│共遭詐騙203,976元   │              │
│  │        │機取消分期付款，使未○○│                    │              │
│  │        │信以為真而陷於錯誤，便依│                    │              │
│  │        │該詐騙集團成員之指示，於│                    │              │
│  │        │同日晚間10時51分匯款多次│                    │              │
│  │        │。                      │                    │              │
├─┼────┼────────────┼──────────┼───────┤
│6 │ Ｃ○○ │97年10月5 日晚間6 時10分│匯款29,989元至丑○○│有期徒刑3月   │
│  │        │許，該詐騙集團成員假藉網│之兆豐國際商業銀行豐│              │
│  │        │路賣家身分，撥打電話予鄭│原分行帳戶（帳號：03│              │
│  │        │夙玲，對其謊稱之前於網路│000000000 號）      │              │
│  │        │購物時，輸入錯誤帳號，其│                    │              │
│  │        │後該詐騙集團成員又假借銀│                    │              │
│  │        │行行員名義，撥打電話予鄭│                    │              │
│  │        │夙玲，對其謊稱替其凍結帳│                    │              │
│  │        │戶，避免扣款，使Ｃ○○信│                    │              │
│  │        │以為真而陷於錯誤，便依該│                    │              │
│  │        │詐騙集團成員之指示匯款。│                    │              │
├─┼────┼────────────┼──────────┼───────┤
│7 │ 甲  ○ │97年10月5 日晚間8 時16分│(1)匯款29,989元至上開│有期徒刑3月   │
│  │        │許，該詐騙集團成員假藉郵│  丑○○之兆豐銀行帳│（接續犯）    │
│  │        │局客服人員名義，撥打電話│  戶內。            │              │
│  │        │予甲○，對其謊稱之前在網│(2)匯款29,989元至臺灣│              │
│  │        │路購物時，帳戶遭重複扣款│  中小企銀中壢分行帳│              │
│  │        │，將替其處理，然因手續繁│  戶（帳號：00000000│              │
│  │        │多，須持提款卡至最近提款│  00000000號）      │              │
│  │        │機操作，以便連線使郵局人│(3)匯款43,000元至羅宇│              │
│  │        │員知其位置，使甲○信以為│  章之渣打銀行金陵分│              │
│  │        │真而陷於錯誤，便依該詐騙│  行帳戶（帳號：6721│              │
│  │        │集團成員之指示於同日晚間│  0000000號）       │              │
│  │        │9 時30分，在高雄縣鳳山市│共遭詐騙102,978元   │              │
│  │        │三民郵局匯款3次。       │                    │              │
├─┼────┼────────────┼──────────┼───────┤
│8 │ 申○○ │97年10月5 日晚間8 時許，│匯款29,989元至上開張│有期徒刑3月   │
│  │        │該詐騙集團成員假藉網路賣│琦惠之兆豐銀行帳戶內│              │
│  │        │家身分，撥打電話予申○○│。                  │              │
│  │        │，對其謊稱之前於網路購物│                    │              │
│  │        │時，付款方式有問題，需聯│                    │              │
│  │        │絡開戶銀行，其後該詐騙集│                    │              │
│  │        │團成員又假借銀行行員名義│                    │              │
│  │        │，撥打電話予申○○，對其│                    │              │
│  │        │謊稱已收到賣家請求取消分│                    │              │
│  │        │期扣款之傳真，使申○○信│                    │              │
│  │        │以為真而陷於錯誤，便依該│                    │              │
│  │        │詐騙集團成員之指示於同日│                    │              │
│  │        │晚間8 時33分，在臺中市健│                    │              │
│  │        │行路郵局匯款。          │                    │              │
├─┼────┼────────────┼──────────┼───────┤
│9 │ 壬○○ │97年10月初某日，該詐騙集│(1)先後匯款11萬元、7 │有期徒刑3月   │
│  │        │團成員撥打電話予壬○○，│  萬元至陳彥宏之臺灣│（接續犯）    │
│  │        │對其謊稱中了三獎，可換成│  銀行安南分行帳戶（│              │
│  │        │現金800,000 元，但要先繳│  帳號：000000000000│              │
│  │        │納公證費，使壬○○信以為│  號）              │              │
│  │        │真而陷於錯誤，便依該詐騙│(2)匯款56,000元至呂志│              │
│  │        │集團成員之指示於同月7 日│  斌之聯邦銀行西屯分│              │
│  │        │下午3 時許，在臺灣銀行新│  行帳戶（帳號：0635│              │
│  │        │竹分行匯款。            │  00000000號）      │              │
│  │        │                        │共遭詐騙236,000元   │              │
├─┼────┼────────────┼──────────┼───────┤
│10│ 卯○○ │97年10月7 日晚間10時30分│(1)匯款42萬元至陳彥宏│有期徒刑3月   │
│  │        │許，該詐騙集團成員撥打電│  之上開臺灣銀行安南│（接續犯）    │
│  │        │話予卯○○，對其謊稱：中│  分行帳戶內。      │              │
│  │        │了四獎，可換成現金800,00│(2)匯款56,100元至呂志│              │
│  │        │0 元，但要先繳納公證費，│  斌之聯邦銀行西屯分│              │
│  │        │使卯○○信以為真而陷於錯│  行帳戶（帳號：0635│              │
│  │        │誤，便依該詐騙集團成員之│  00000000號）      │              │
│  │        │指示於翌 (8)日上午10時，│共遭詐騙476,100元   │              │
│  │        │在臺灣銀行安南分行匯款。│                    │              │
├─┼────┼────────────┼──────────┼───────┤
│11│天○○（│97年12月1 日晚間8 時23分│匯款29,999元至劉家宏│有期徒刑3月   │
│  │起訴書附│許，該詐騙集團成員假藉網│之臺中市○○路郵局帳│              │
│  │表2 誤為│路賣家身分，撥打電話予游│戶（帳號：          │              │
│  │「游宗遠│宗遠，對其謊稱之前於網路│000000000000 00 號）│              │
│  │」）    │購物時，因作業疏失將單據│                    │              │
│  │        │簽署到定期匯款單，使游宗│                    │              │
│  │        │遠信以為真而陷於錯誤，便│                    │              │
│  │        │依該詐騙集團成員之指示於│                    │              │
│  │        │同日晚間9 時51分，在新竹│                    │              │
│  │        │市竹科郵局匯款。        │                    │              │
├─┼────┼────────────┼──────────┼───────┤
│12│ 戌○○ │97年12月1 日晚間9 時30分│匯款29,961元至上開劉│有期徒刑3月   │
│  │        │許，該詐騙集團成員假藉網│家宏之臺中市○○路郵│              │
│  │        │路賣家身分，撥打電話予陳│局帳戶。            │              │
│  │        │薇，對其謊稱：之前於網│                    │              │
│  │        │路購物時，因誤將款項匯至│                    │              │
│  │        │分期付款帳戶內，須依指示│                    │              │
│  │        │操作提款機取消分期付款，│                    │              │
│  │        │使戌○○信以為真而陷於錯│                    │              │
│  │        │誤，便依該詐騙集團成員之│                    │              │
│  │        │指示於同日晚間10時35分，│                    │              │
│  │        │在臺中市○區○○路上匯款│                    │              │
│  │        │。                      │                    │              │
├─┼────┼────────────┼──────────┼───────┤
│13│ Ｄ○○ │97年12月3 日晚間7 時l2分│(1)先後匯款29,989元、│有期徒刑3月   │
│  │        │許，該詐騙集團成員假藉網│  29,989元至鄧勝鴻之│（接續犯）    │
│  │        │路賣家身分，撥打電話予盧│  臺北富邦商業銀行新│              │
│  │        │裕民，對其謊稱之前於網路│  竹分行帳戶（帳號：│              │
│  │        │購物時，帳款有問題，其後│  000000000000號）  │              │
│  │        │該詐騙集團成員復又撥打電│(2)先後以現金存款46,0│              │
│  │        │話予Ｄ○○，對其謊稱網路│  00元、2,100 元至不│              │
│  │        │購物的帳款被更改成12期分│  詳之渣打銀行帳戶內│              │
│  │        │期付款，使Ｄ○○信以為真│  （帳號：0000000000│              │
│  │        │而陷於錯誤，便依該詐騙集│  9號）             │              │
│  │        │團成員之指示於同日晚間9 │共遭詐欺108,078元   │              │
│  │        │時15分，在桃園縣中壢市南│                    │              │
│  │        │園二路郵局匯款。        │                    │              │
├─┼────┼────────────┼──────────┼───────┤
│14│ 巳○○ │97年12月間某日晚間9 時30│先後匯款1,999 元、1,│有期徒刑3月   │
│  │        │分，假冒郵局行員撥打電話│999 元至林佑誠（起訴│（接續犯）    │
│  │        │予巳○○，對其謊稱之前於│書附表2 誤為「林佑承│              │
│  │        │雅虎奇摩拍賣網站購物時，│」）之渣打國際商業銀│              │
│  │        │因疏忽勾選到分期付款，導│行新豐分行帳戶（帳號│              │
│  │        │致帳戶每月被自動扣款，須│：000000000000號），│              │
│  │        │依指示操作提款機取消設定│共遭詐騙3,998 元    │              │
│  │        │，使巳○○信以為真而陷於│                    │              │
│  │        │錯誤，便依該詐騙集團成員│                    │              │
│  │        │之指示於同月4 日晚間10時│                    │              │
│  │        │5 分，在花蓮縣壽豐鄉匯款│                    │              │
│  │        │。                      │                    │              │
├─┼────┼────────────┼──────────┼───────┤
│15│ 亥○○ │97年12月4 日下午5 時30分│(1)先後匯款1萬元、2萬│有期徒刑3月   │
│  │        │許，該詐騙集團成員撥打電│  元、3 萬元及34,000│（接續犯）    │
│  │        │話予亥○○，對其謊稱之前│  元至上開林佑誠之渣│              │
│  │        │在雅虎奇摩網路購物時，因│  打國際商業銀行新豐│              │
│  │        │設定錯誤變成分期付款，須│  分行帳戶（帳號：01│              │
│  │        │依指示操作提款機取消分期│  0000000000 號）內 │              │
│  │        │付款，使亥○○信以為真而│(2)復先後匯款29,989元│              │
│  │        │陷於錯誤，便依該詐騙集團│  、8,997 元至邱伊成│              │
│  │        │成員之指示於同日晚間6 時│  之合作金庫銀行南崁│              │
│  │        │5 分匯款。              │  分行帳戶（帳號：54│              │
│  │        │                        │  00000000000號）。 │              │
│  │        │                        │共遭詐騙132,986元   │              │
├─┼────┼────────────┼──────────┼───────┤
│16│ 梁瑋 │97年12月5 日下午4 時許，│(1)匯款29,989元至張慶│有期徒刑3月   │
│  │        │該詐騙集團成員假借銀行行│  榮（起訴書附表2 誤│（接續犯）    │
│  │        │員名義，撥打電話予梁瑋│  為「張慶容」）之新│              │
│  │        │對其謊稱：之前以分期付款│  竹東園郵局帳戶（帳│              │
│  │        │購買中華電信儲值卡，若不│  號：00000000000000│              │
│  │        │取消將繼續扣款，使梁瑋│  號）              │              │
│  │        │信以為真而陷於錯誤，便依│(2)匯款15,479元至彭敬│              │
│  │        │該詐騙集團成員之指示，於│  娟之台新銀行南壢分│              │
│  │        │同日在彰化縣福興鄉郵局匯│  行帳戶（帳號：2078│              │
│  │        │款。                    │  0000000000號）    │              │
│  │        │                        │共遭詐騙45,468元    │              │
├─┼────┼────────────┼──────────┼───────┤
│17│ 辛○○ │97年12月10日晚間6 時許，│先後匯款1,823 元、4,│有期徒刑3月   │
│  │        │該詐騙集團成員假藉網路賣│996 元至高愛瑜之臺北│（接續犯）    │
│  │        │家身份，撥打電話予辛○○│富邦商業銀行北中壢分│              │
│  │        │，對其謊稱：之前於網路購│行帳戶（帳號：678210│              │
│  │        │物時，簽錯簽收單，使林清│046913號），共遭詐騙│              │
│  │        │羽信以為真而陷於錯誤，便│6,819元             │              │
│  │        │依該詐騙集團成員之指示於│                    │              │
│  │        │同日晚間7 時48分，在桃園│                    │              │
│  │        │縣龜山鄉林口長庚醫院內匯│                    │              │
│  │        │款。                    │                    │              │
├─┼────┼────────────┼──────────┼───────┤
│18│ 乙○○ │97年12月9 日晚間9 時23分│(1)先後匯款29,000元、│有期徒刑3月   │
│  │        │許，該詐騙集團成員假藉網│  3 萬元、29,000 元 │（接續犯）    │
│  │        │路賣家身分，撥打電話予王│  、12,000元、29,000│              │
│  │        │聖棻，對其謊稱之前於網路│  元、3 萬元、28,000│              │
│  │        │購物時，因帳款簽收有有問│  元、12,000元、1 千│              │
│  │        │題，誤將一次付清之款項勾│  元等筆款項至王秀貞│              │
│  │        │選為分期付款，使乙○○信│  之中國信託商業銀行│              │
│  │        │以為真而陷於錯誤，便依該│  帳戶（帳號：023540│              │
│  │        │詐騙集團成員之指示於同日│  068848 號）。     │              │
│  │        │晚間11時29分，在臺南縣新│(2)匯款29,999元至王秀│              │
│  │        │營市存款。              │  貞之合作金庫銀行大│              │
│  │        │                        │  樹分行帳戶（帳號：│              │
│  │        │                        │  0000000000000號） │              │
│  │        │                        │(3)匯款29,983元至不詳│              │
│  │        │                        │  之澎湖馬公郵局東文│              │
│  │        │                        │  分局帳戶（帳號：02│              │
│  │        │                        │  000000000000號）  │              │
│  │        │                        │共遭詐騙259,982元   │              │
├─┼────┼────────────┼──────────┼───────┤
│19│ 癸○○ │97年12月9 日晚間10時30分│存款29,998元至高愛瑜│有期徒刑3月   │
│  │        │許，該詐騙集團成員假藉銀│之中國信託銀行南崁分│（接續犯）    │
│  │        │行行員身分，撥打電話予范│行帳戶（帳號：000051│              │
│  │        │晴淵，對其謊稱之前於網路│0000000000號）（起訴│              │
│  │        │購物時，送貨員誤簽成分期│書附表2 誤為「合作金│              │
│  │        │付款，要趕快取消，使范睛│庫帳戶，帳號：576876│              │
│  │        │淵信以為真而陷於錯誤，便│0000000 號」）      │              │
│  │        │依該詐騙集團成員之指示於│                    │              │
│  │        │同日晚間11時29分，在臺南│                    │              │
│  │        │縣新營市存款。          │                    │              │
├─┼────┼────────────┼──────────┼───────┤
│20│ 庚○○ │該詐騙集團成員假藉網路賣│(1)匯款29,983元至高愛│有期徒刑3月   │
│  │        │家身份，撥打電話予庚○○│  瑜之臺北富邦商業銀│（接續犯）    │
│  │        │，對其謊稱：提款卡因在網│  行北中壢分行帳戶（│              │
│  │        │路上購物，被設定為分期付│  帳號：000000000000│              │
│  │        │款，使庚○○信以為真而陷│  ）內 。           │              │
│  │        │於錯誤，便依該詐騙集團成│(2)匯款13,000元至不詳│              │
│  │        │員之指示於97年12月10日晚│  之人頭帳戶內。    │              │
│  │        │間6 時46分在高雄縣匯款。│(3)先後匯款11,000元、│              │
│  │        │                        │  4 千元至不詳之第一│              │
│  │        │                        │  銀行左營分行帳戶（│              │
│  │        │                        │  帳號：00000000000 │              │
│  │        │                        │  號）內。          │              │
│  │        │                        │共遭詐騙57,983元    │              │
├─┼────┼────────────┼──────────┼───────┤
│21│ 子○○ │97年12月10日晚間6 時30分│匯款27,686元至高愛瑜│有期徒刑3月   │
│  │        │許，該詐騙集團成員假藉銀│之上開台北富邦商業銀│              │
│  │        │行行員身份，撥打電話予徐│行北中壢分行帳戶（帳│              │
│  │        │佳生，對其謊稱：之前於網│號：000000000000 號 │              │
│  │        │路購物時，簽錯簽收單，使│）內。              │              │
│  │        │子○○信以為真而陷於錯誤│                    │              │
│  │        │，便依該詐騙集團成員之指│                    │              │
│  │        │示於同日晚間6 時55分，在│                    │              │
│  │        │新竹縣竹東鎮中路農會匯款│                    │              │
├─┼────┼────────────┼──────────┼───────┤
│22│ 丙○○ │該詐騙集團成員於不詳時間│匯款9,100 元至廖婉里│被告此時在押，│
│  │        │，在不詳地點，以電腦連結│之台中縣潭子郵局帳戶│非被告共犯    │
│  │        │網路之方式，在雅虎奇摩網│（帳號：000000000000│              │
│  │        │站上刊登販賣手機之廣告，│23 號）             │              │
│  │        │嗣丙○○見該不實之拍賣訊│                    │              │
│  │        │息信以為真而陷於錯誤，下│                    │              │
│  │        │標後，便依該詐騙集團成員│                    │              │
│  │        │之指示於98年1 月13日匯款│                    │              │
│  │        │。                      │                    │              │
├─┼────┼────────────┼──────────┼───────┤
│23│ 宙○○ │該詐騙集團成員於不詳時間│匯款8,500 元至廖婉里│被告此時在押，│
│  │        │，在不詳地點，以電腦連結│之上開台中縣潭子郵局│非被告共犯    │
│  │        │網路之方式，在雅虎奇摩網│帳戶內              │              │
│  │        │站上刊登販賣數位相機之廣│                    │              │
│  │        │告，嗣宙○○於98年1 月13│                    │              │
│  │        │日晚間6 時25分，在高雄縣│                    │              │
│  │        │鳳山市上網時，見該不實之│                    │              │
│  │        │拍賣訊息信以為真而陷於錯│                    │              │
│  │        │誤，下標後，便依該詐騙集│                    │              │
│  │        │團成員之指示於同日晚間7 │                    │              │
│  │        │時許，在高雄縣鳳山市住家│                    │              │
│  │        │內以網路匯款。          │                    │              │
├─┼────┼────────────┼──────────┼───────┤
│24│ 宇○○ │該詐騙集團成員於不詳時間│匯款5 千元至廖婉里之│被告此時在押，│
│  │        │，在不詳地點，以電腦連結│上開臺中縣潭子郵局帳│非被告共犯    │
│  │        │網路之方式，在露天拍賣網│戶內                │              │
│  │        │站上刊登販賣手機之廣告，│                    │              │
│  │        │嗣宇○○於98年1 月12日在│                    │              │
│  │        │高雄市楠梓區上網時，見該│                    │              │
│  │        │不實之拍賣訊息信以為真而│                    │              │
│  │        │陷於錯誤，下標後，便依該│                    │              │
│  │        │詐騙集團成員之指示於翌(1│                    │              │
│  │        │3)日中午至高雄市楠梓區右│                    │              │
│  │        │昌郵局匯款。            │                    │              │
├─┼────┼────────────┼──────────┼───────┤
│25│ Ｂ○○ │該詐騙集團成員於不詳時間│匯款18,900元至廖婉里│被告此時在押，│
│  │        │，在不詳地點，以電腦連結│之上開台中縣潭子郵局│非被告共犯    │
│  │        │網路之方式，在雅虎奇摩網│帳戶內              │              │
│  │        │站上刊登販賣相機之廣告，│                    │              │
│  │        │嗣Ｂ○○於98年1 月3 日下│                    │              │
│  │        │午1 時30分在臺北市信義區│                    │              │
│  │        │住處上網時，見該不實之拍│                    │              │
│  │        │賣訊息信以為真而陷於錯誤│                    │              │
│  │        │，下標後，便依該詐騙集團│                    │              │
│  │        │成員之指示於同日下午2 時│                    │              │
│  │        │12分至臺北市○○○路○ 段│                    │              │
│  │        │匯款。                  │                    │              │
├─┼────┼────────────┼──────────┼───────┤
│26│ Ｈ○○ │該詐騙集團成員於不詳時間│匯款13,000元至廖婉里│被告此時在押，│
│  │        │。在不詳地點，以電腦連結│之上開台中縣潭子郵局│非被告共犯    │
│  │        │網路之方式，在露天拍賣網│帳戶內              │              │
│  │        │站上刊登販賣相機之廣告，│                    │              │
│  │        │嗣Ｈ○○於98年1 月12日晚│                    │              │
│  │        │間6 時許，在臺北縣深坑鄉│                    │              │
│  │        │住處上網時，見該不實之拍│                    │              │
│  │        │賣訊息信以為真而陷於錯誤│                    │              │
│  │        │，下標後，便依該詐騙集團│                    │              │
│  │        │成員之指示於翌(13)日中午│                    │              │
│  │        │12時13分在臺北縣深坑郵局│                    │              │
│  │        │匯款。                  │                    │              │
├─┼────┼────────────┼──────────┼───────┤
│27│ Ａ○○ │該詐騙集團成員於不詳時間│匯款6,332 元至廖婉里│被告此時在押，│
│  │        │，在不詳地點，以電腦連結│之上開台中縣潭子郵局│非被告共犯    │
│  │        │網路之方式，在露天拍賣網│帳戶內              │              │
│  │        │站上刊登販賣新光三越禮券│                    │              │
│  │        │之廣告，嗣Ａ○○見該不實│                    │              │
│  │        │之拍賣訊息信以為真而陷於│                    │              │
│  │        │錯誤，下標後，便依該詐騙│                    │              │
│  │        │集團成員之指示於98年1 月│                    │              │
│  │        │14日上午10時37分匯款。  │                    │              │
├─┼────┼────────────┼──────────┼───────┤
│28│ 戊○○ │該詐騙集團成員於不詳時間│匯款5 千元至廖婉里之│被告此時在押，│
│  │        │，在不詳地點，以電腦連結│上開台中縣潭子郵局帳│非被告共犯    │
│  │        │網路之方式，在雅虎奇摩網│戶內                │              │
│  │        │站上刊登販賣數位麵包機之│                    │              │
│  │        │廣告，嗣戊○○於98年1 月│                    │              │
│  │        │13日下午3 時36分見該不實│                    │              │
│  │        │之拍賣訊息信以為真而陷於│                    │              │
│  │        │錯誤，下標後，便依該詐騙│                    │              │
│  │        │集團成員之指示於同日下午│                    │              │
│  │        │4 時33分至高雄市楠梓區右│                    │              │
│  │        │昌郵局匯款。            │                    │              │
├─┼────┼────────────┼──────────┼───────┤
│29│ 酉○○ │該詐騙集團成員於不詳時間│匯款9,700 元至廖婉里│被告此時在押，│
│  │        │，在不詳地點，以電腦連結│之上開台中縣潭子郵局│非被告共犯    │
│  │        │網路之方式，在雅虎奇摩網│帳戶內              │              │
│  │        │站上刊登販賣電腦之廣告，│                    │              │
│  │        │嗣酉○○於98年1 月13日晚│                    │              │
│  │        │間9 時5 分，在臺北縣新店│                    │              │
│  │        │市住處上網時，見該不實之│                    │              │
│  │        │拍賣訊息信以為真而陷於錯│                    │              │
│  │        │誤，下標後，便依該詐騙集│                    │              │
│  │        │團成員之指示於翌(14)日晚│                    │              │
│  │        │間7 時許，在前開住處內以│                    │              │
│  │        │網路匯款。              │                    │              │
├─┼────┼────────────┼──────────┼───────┤
│30│地○○、│該詐騙集團成員於不詳時間│匯款8 千元至廖婉里之│被告此時在押，│
│  │丁○○  │，在不詳地點，以電腦連結│上開台中縣潭子郵局帳│非被告共犯    │
│  │        │網路之方式，在露天拍賣網│戶內                │              │
│  │        │站上刊登販賣相機之廣告，│                    │              │
│  │        │嗣地○○於98年1 月12日晚│                    │              │
│  │        │間11時30分，在高雄縣師範│                    │              │
│  │        │大學燕巢校區宿舍內上網時│                    │              │
│  │        │，見該不實之拍賣訊息信以│                    │              │
│  │        │為真而陷於錯誤，下標後，│                    │              │
│  │        │便依該詐騙集團成員之指示│                    │              │
│  │        │，委請丁○○於翌(13)日下│                    │              │
│  │        │午3 時56分，在臺東縣匯款│                    │              │
│  │        │。                      │                    │              │
├─┼────┼────────────┼──────────┼───────┤
│31│ 玄○○ │該詐騙集團成員於不詳時間│匯款20,100元至廖婉里│被告此時在押，│
│  │        │，在不詳地點，以電腦連結│之上開台中縣潭子郵局│非被告共犯    │
│  │        │網路之方式，在雅虎奇摩網│帳戶內              │              │
│  │        │站上刊登販賣電腦之廣告，│                    │              │
│  │        │嗣玄○○於98年1 月13日下│                    │              │
│  │        │午4 時34分上網時，見該不│                    │              │
│  │        │實之拍賣訊息信以為真而陷│                    │              │
│  │        │於錯誤，下標後，便依該詐│                    │              │
│  │        │騙集團成員之指示於同日下│                    │              │
│  │        │午5 時許在臺北市捷運中山│                    │              │
│  │        │國中站內匯款。          │                    │              │
├─┼────┼────────────┼──────────┼───────┤
│32│Ｉ○○、│該詐騙集團成員於不詳時間│匯款3,000 元至廖婉里│被告此時在押，│
│  │Ｊ○○  │，在不詳地點，以電腦連結│之上開台中縣潭子郵局│非被告共犯    │
│  │        │網路之方式，在雅虎奇摩網│帳戶內              │              │
│  │        │站上刊登販賣電鑽之廣告，│                    │              │
│  │        │嗣Ｉ○○見該不實之拍賣訊│                    │              │
│  │        │息後，便與該詐騙集團成員│                    │              │
│  │        │聯絡，該詐騙集團成員對蘇│                    │              │
│  │        │韋寧謊稱於2 天後即可收到│                    │              │
│  │        │物品，Ｉ○○乃委請Ｊ○○│                    │              │
│  │        │於98年1 月13日晚間8 時42│                    │              │
│  │        │分匯款。                │                    │              │
├─┼────┼────────────┼──────────┼───────┤
│33│ Ｅ○○ │該詐騙集團成員於不詳時間│匯款5 千元至廖婉里之│被告此時在押，│
│  │        │，在不詳地點，以電腦連結│上開台中縣潭子郵局帳│非被告共犯    │
│  │        │網路之方式，在雅虎奇摩網│戶內                │              │
│  │        │站上刊登販賣手機之廣告，│                    │              │
│  │        │嗣Ｅ○○見該不實之拍賣訊│                    │              │
│  │        │息後，便與該詐騙集團成員│                    │              │
│  │        │聯絡，該詐騙集團成員對賴│                    │              │
│  │        │曉芸謊稱：要留下本人帳號│                    │              │
│  │        │及匯款收據，確認有無匯款│                    │              │
│  │        │，使Ｅ○○信以為真而陷於│                    │              │
│  │        │錯誤，便依該詐騙集團成員│                    │              │
│  │        │之指示，於98年1 月13日晚│                    │              │
│  │        │間7 時7 分許匯款。      │                    │              │
├─┼────┼────────────┼──────────┼───────┤
│34│ Ｆ○○ │該詐騙集團成員於不詳時間│匯款6 千元至廖婉里之│被告此時在押，│
│  │        │，在不詳地點，以電腦連結│上開台中縣潭子郵局帳│非被告共犯    │
│  │        │網路之方式，在雅虎奇摩網│戶內                │              │
│  │        │站上刊登販賣演唱會門票之│                    │              │
│  │        │廣告，嗣Ｆ○○見該不實之│                    │              │
│  │        │拍賣訊息後，便與該詐騙集│                    │              │
│  │        │團成員連絡，該詐騙集團成│                    │              │
│  │        │員對Ｆ○○謊稱：要先匯款│                    │              │
│  │        │，使Ｆ○○信以為真而陷於│                    │              │
│  │        │錯誤，便依該詐騙集團成員│                    │              │
│  │        │之指示，於98年1 月13日晚│                    │              │
│  │        │間8 時36分許，以黃思萍所│                    │              │
│  │        │開設之臺北富邦商業銀行帳│                    │              │
│  │        │號000000000000號帳戶匯款│                    │              │
└─┴────┴────────────┴──────────┴───────┘
附表二（卷附由部分被害人匯入受騙款項之人頭帳戶資料）
┌──┬───────────────────────────┐
│編號│人頭帳戶部分之證據名稱                                │
├──┼───────────────────────────┤
│1   │人頭帳戶丑○○之兆豐銀行豐原分行開戶資料、警示戶設定資│
│    │料及交易往來明細資料各1 份（97年度偵字第26315 號偵查卷│
│    │一第156 至159 頁）                                    │
├──┼───────────────────────────┤
│    │人頭帳戶張慶榮之新竹東園郵局存簿儲金立帳申請書、變更印│
│2   │鑑申請書、查詢帳戶最近交易資料各1 份（97年度偵字第    │
│    │26315 號偵查卷一第171 至173 頁）                      │
├──┼───────────────────────────┤
│3   │人頭帳戶林佑承之渣打國際商業銀行股份有限公司新豐分行98│
│    │年1 月9 日渣打商銀新豐字第09800011號函所附開戶基本資料│
│    │及資金往來明細表、對帳單各1 份（97年度偵字第26315 號偵│
│    │查卷一第174 至179 頁、第186-1頁）                     │
├──┼───────────────────────────┤
│4   │人頭帳戶邱伊成之合作金庫商業銀行南崁分行98年1 月9 日合│
│    │金南崁字第0980000071號函所附開戶資料、事故登錄表、近2 │
│    │月內所有交易明細表1 份（97年度偵字第26315 號偵查卷一第│
│    │193 至196 頁）                                        │
├──┼───────────────────────────┤
│5   │人頭帳戶羅宇章之渣打國際商業銀行股份有限公司金陵分行98│
│    │年1 月10日渣打商銀金陵字第09800020號函所附開戶資料、存│
│    │摺對帳單各1 份（97年度偵字第26315 號偵查卷一第197 至  │
│    │200 頁）                                              │
├──┼───────────────────────────┤
│6   │人頭帳戶彭敬娟之台新國際商業銀行98年1 月9 日台新作文字│
│    │第9800302 號函所附開戶資料、自97年11月1 日起至同年12月│
│    │31日止之交易往來明細各1 份（97年度偵字第26315 號偵查卷│
│    │一第201 至204 頁）                                    │
├──┼───────────────────────────┤
│7   │人頭帳戶江旭昇之中國信託商業銀行股份有限公司98年1 月12│
│    │日中信銀字第09822271201295號函所附開戶資料、自97年9月1│
│    │日起至同年10月31日止之帳戶歷史交易查詢報表各1 份（97年│
│    │度偵字第26315 號偵查卷一第205 至213 頁）              │
├──┼───────────────────────────┤
│8   │人頭帳戶丑○○之元大商業銀行股份有限公司豐原分行98 年2│
│    │月12日元豐字第0980000042號函、開戶資料、所有事故登錄資│
│    │料查詢報表、97年9 月至同年10月交易往來明細各1 份（97年│
│    │度偵字第26315 號偵查卷二第8 至11頁）                  │
├──┼───────────────────────────┤
│9   │人頭帳戶李春生之台灣中小企業銀行嘉義分行98年3 月9 日98│
│    │嘉義字第40-2號函所附開戶資料、查詢歷史事故記錄報表、97│
│    │年9 月至同年10月交易往來明細豐原分行開戶資料、警示戶設│
│    │定資料及交易往來明細資料1 份（97年度偵字第26315 號偵查│
│    │卷二第33至36頁）                                      │
├──┼───────────────────────────┤
│10  │人頭帳戶丑○○之花旗（台灣）商業銀行豐原分行98年3 月6 │
│    │日【98】花旗（台灣）銀豐字第27號函所附開戶資料、97年9 │
│    │月至同年10月交易往來明細各1 份（97年度偵字第26315 號偵│
│    │查卷二第44 至46頁、偵查卷三第213至215頁）             │
├──┼───────────────────────────┤
│11  │人頭帳戶陳彥宏之臺灣銀行安南分行98年4 月16日安南營字第│
│    │00000000001 號函所附開戶資料、事故登錄、97年10月歷史交│
│    │易明細資料各1 份（97年度偵字第26315 號偵查卷二第177至 │
│    │181頁）                                               │
├──┼───────────────────────────┤
│12  │人頭帳戶王秀貞之合作金庫商業銀行大樹分行98年4 月13日合│
│    │作大樹字第0980000077號函所附開立帳戶基本資料、存戶事故│
│    │查詢單、歷史交易清單各1 份（97年度偵字第26315 號偵查卷│
│    │三第217 至224 頁）                                    │
├──┼───────────────────────────┤
│13  │人頭帳戶高愛瑜之台北商業銀行北中壢分行98年4 月20日北富│
│    │銀北中壢字第9800130 號函所附開立帳戶基本資料、交易存提│
│    │明細資料各1 份（本院審理卷第24至28頁）                │
│    │                                                      │
├──┼───────────────────────────┤
│14  │人頭帳戶高愛瑜之中國信託商業銀行股份有限公司98年4 月15│
│    │日中信銀字第09822271204803號函所附開立帳戶基本資料、交│
│    │易存提明細資料各1 份（本院審理卷第30至34頁）          │
├──┼───────────────────────────┤
│15  │人頭帳戶鄧勝鴻之台北富邦商業銀行股份有限公司新竹分公司│
│    │98年4 月16日98北富銀新字第76號函所附開立帳戶基本資料、│
│    │97年12月之交易存提明細資料各1 份（本院審理卷第36至38頁│
│    │）                                                    │
└──┴───────────────────────────┘
 附表三：扣案物明細
┌──┬──────────────────────┬─────────┬─────────┐
│編號│扣案物名稱                                  │所有人            │是否沒收其依據    │
├──┼──────────────────────┼─────────┼─────────┤
│1   │行動電話門號0000000000號SIM 卡1 枚及搭配使用│黃○○            │被告用以與重利罪被│
│    │之NOKIA 廠牌手機1 支（序號：000000000000000 │                  │害人午○○聯絡使用│
│    │號）                                        │                  │，為被告所有供犯罪│
│    │                                            │                  │所有之物，依刑法第│
│    │                                            │                  │38條第1 項第2 款規│
│    │                                            │                  │定沒收。          │
├──┼──────────────────────┼─────────┼─────────┤
│2   │(1)行動電話門號0000000000號SIM 卡1 枚及搭配使│共犯「致中」      │共犯「致中」所有，│
│    │  用之NOKIA 廠牌手機1 支（序號：000000000000│                  │供（或預備供）被告│
│    │  865號                                     │                  │與本案詐欺集團成員│
│    │(2)筆記本1 本                                │                  │犯如附表一編號1 至│
│    │(3)人頭帳戶郵局金融卡2 枚（局號：0000000 ，帳│                  │21 號 詐欺取財罪使│
│    │  號：0000000 及局號：0000 000、帳號：066950│                  │用之物，依刑法第38│
│    │  4）                                       │                  │條第1 項第2 款規定│
│    │(4)臺灣中小企銀金融卡金融卡1 枚（帳號：300624│                  │沒收。            │
│    │  17583 號）                                │                  │                  │
│    │(5)新竹國際商業銀行（現已改為「渣打銀行」）金│                  │                  │
│    │  融卡1 枚（帳號：0000000000000000號）      │                  │                  │
│    │(6)自動櫃員機交易明細表2 紙                  │                  │                  │
│    │(7)林世澂之存摺影本及健保卡影本各1 份        │                  │                  │
│    │(8)張永輝之存摺影本及健保卡影本各1 份        │                  │                  │
├──┼──────────────────────┼─────────┼─────────┤
│3   │(1)行動電話門號0000000000號SIM 卡1 枚及搭配使│黃○○            │無證據證明係被告用│
│    │  用之NOKIA 廠牌手機1 支（序號：000000000000│                  │以犯本案重利罪或詐│
│    │  845號）                                   │                  │欺取財罪使用之物  │
│    │(2)行動電話門號0000000000號SIM 卡1 枚及搭配使│                  │                  │
│    │  用之NOKIA 廠牌手機1 支（序號：000000000000│                  │                  │
│    │  009號）                                   │                  │                  │
├──┼──────────────────────┼─────────┼─────────┤
│4   │第一銀行金融卡1枚（帳號：00000000000號）    │葉錦文            │非被告所有用以犯重│
│    │                                            │                  │利罪使用之物，亦非│
│    │                                            │                  │被告或共犯所有用以│
│    │                                            │                  │犯本案詐欺取財罪所│
│    │                                            │                  │用之物            │
├──┼──────────────────────┼─────────┼─────────┤
│5   │行動電話門號0000000000號SIM 卡1 枚及搭配使用│許詠鈞            │非被告所有用以犯重│
│    │之Slim Jewel廠牌行動電話1 支（序號：00000000│                  │利罪使用之物，亦非│
│    │0000000號）                                 │                  │被告或共犯所有用以│
│    │                                            │                  │犯本案詐欺取財罪所│
│    │                                            │                  │用之物            │
└──┴──────────────────────┴─────────┴─────────┘
附錄論罪科刑依據之法條：
刑法第339條（普通詐欺罪）
意圖為自己或第三人不法之所有，以詐術使人將本人或第三人之
物交付者，處5 年以下有期徒刑、拘役或科或併科1 千元以下罰
金。
以前項方法得財產上不法之利益或使第三人得之者，亦同。
前二項之未遂犯罰之。
刑法第344條（重利罪）
乘他人急迫、輕率或無經驗貸以金錢或其他物品，而取得與原本
顯不相當之重利者，處1 年以下有期徒刑、拘役或科或併科1 千
元以下罰金。


司法院資訊處製作；財團法人民間司法改革基金會備份。
